# 陈老师，请教关于动漫制作行业相关收入成本问题

提问人：ziye_0726 时间：2017-04-20 19:49:32
陈老师您好！
目前正在负责一家动漫制作公司的业务，对于以下问题有点困惑，想请您解惑。
本公司背景主要如下： 公司主要有动漫人物形象设计、动画片、动漫电影制作及动漫衍生品的销售。 公司拥有各类动漫作品的著作权。 主要的收入来源：动画片版权收入、动漫电影版权收入、游戏授权收入、游戏分成收入、合作制片收入等。
我的疑问如下，以下几类收入如何确认？成本如何结转？ <1>动画片版权收入：公司将制作的A动画片授权给甲方网络平台播放，收取授权金 600 万元，独家播放权 3 年，授权期限 50 年，同时甲方免费为本公司宣传推广资源，广告资源价值 1000 万元；若后期公司将该动画片版权再授权给游戏运行商收取授权金，甲方网络平台也需收取该授权金的10%。
<2>动漫电影票房收入：公司将制作的A动画片改编的动漫电影许可给影视公司播放，多方进行投资，本公司承担制作及宣发费用。
最后按各投资方及院线结算取得发行收入。
<3>游戏授权及分成：公司将A动画片版权授权给游戏公司进行开发并运营，收取一次性版权收入 500 万元及后续游戏运营收入分成20%。
<4>合作制片收入：甲方网络公司授权本公司合作改变并制作B动画片，总制作费 500 万元，首期启动制作 5 集，制作费共计 300 万元；若本公司交付的 5 集动画片效果好，则甲方追加制作费 200 万元。
我的理解： <1>动画片版权收入： 动画片授权金根据独家播放权 3 年在收益期内确认，后面 47 年由于该动画片可在其他授权平台上播放，不享有独家播放权。免费获取的广告资源是否需要相应确认广告费略有疑惑。
<2>电影票房收入：公司目前已取得票房结算的单据，但该电影由于在几年前上映，结算单据一直拖拉至今年才获取，收入的确认年度是否需要调整至上映年份所属年度，但前几年审计报告已出具，是否会有影响？
<3>游戏授权及分成收入：公司在将版权授予游戏开发公司时应一次性确认版权收入；分成收入在取得游戏运营商的结算单时按结算单对应月份确认至相应月份，由于结算单获取时间延迟，收入确认也存在跨期问题。
<4>合作制片收入：总制作费 500 万元拆分为两块，一块 300 万元在甲方收到公司制作的 5 集动画片并验收合格后确认，但第二块 200万元应该何时确认收入？
上述 1 、 2 、 3 项对应的是同一部动画片，相应的成本如何分摊？
看了瑞华研究汇编，没有特别对应的解决方案，麻烦陈老师解惑。

回答人：chenyiwei
1 、授权金如果是买断式的，也可以在将影片交付给视频网站时一次性确认授权费收入。广告资源问题需根据具体条款判断，考虑其公允价值能否可靠确定及本公司预计消耗方式，确定如何确认收入。 2 、考虑以前年度编制年度报告时，能否依据当时可获得的信息合理估计结算金额。如果当时确实无法合理估计的，则不能认为应追溯前期。 3 、对后续运营期间的分成收入，与 2 中的票房分成类似，如果在取得结算单之前无法合理估计应享有的分成金额，则在获取结算单时确认收入，不调整恰前期。 4 、第二块 200 万应在合同约定本企业与该 200 万元对应的义务已经履行完毕、本公司已确立收款权利，相应经济利益很可能流入本企业时确认。但成本在前期确认 300 万收入时应全部结转，后续追加收入确认时无对应成本。

提问人：ziye_0726 时间：2017-04-21 11:14:07
谢谢陈老师的回复。
关于1.动画片版权收入，对方享受 3 年独播权，是否也可以按照 3 年在受益期内平摊递延确认收入？该部动画片对应的成本如何平摊至动画片放映、电影放映及游戏授权呢？

回答人：chenyiwei
买断式的版权金收入，一次性收取，后续无其他服务，是可以一次性确认的。

提问人：ziye_0726 时间：2017-04-26 15:24:42
还有，动画片是公司边制作，视频网站边播放的，做一集播一集，一次性确认收入恐怕不合理。

回答人：chenyiwei
可以将合同总价除以集数，得到每一集对应的收入金额，每交付一集就确认一集对应的收入。